Inventaris van het archief van de Raad van State: Afdeling Rechtspraak: kamer I, 1976-1994
Nationaal Archief, Den Haag
Raad van State: Afdeling Rechtspraak: Kamer I
RvS / Rechtspraak Kamer I
1976-1994
H24017
52.40 meter; 407 inventarisnummers.
Normale geschreven, getypte en gedrukte documenten, geen bijzondere handschriften.
Nationaal Archief, Den Haag
Raad van State / Afdeling Rechtspraak
De Raad van State spreekt recht in geschillen tussen de burger en de overheid. De Afdeling Rechtspraak behandelt de gevallen die haar door de Wet Administratieve Rechtspraak Overheidsbeschikkingen (AROB) zijn opgedragen. Kamer 1 behandelt de beschikkingen voorzover die niet door kamer 2 worden behandeld. Het archief bevat de zaken die behandeld zijn van 1976 tot en met 1994 en enkele zaken uit de periode 1995-1998. Om een dossier van de Afdeling Rechtspraak te kunnen inzien, is het stamnummer nodig. Indien u het nummer van het dossier niet kent is voor wat betreft de Afdeling Rechtspraak de bundel Van Berg Stroink [zie toegang 2.02.23.05] de beste ingang om een zaaknummer te achterhalen.
Archiefvorming
Geschiedenis van de archiefvormer
De afdeling Rechtspraak heeft als taak het nemen van beslissingen in geschillen die haar door de Wet administratieve rechtspraak overheidsbeschikkingen (AROB) zijn opgedragen. Deze Wet Arob van 1 mei 1975 (Stb. 1975, 284) is op 1 juli 1976 in werking getreden (Stb. 1976, 234). De Afdeling voor de Geschillen van Bestuur blijft als vanouds belast met het adviseren van de Kroon inzake administratieve beroepszaken, die niet onder de werking van de Wet Arob vallen. De Wet Arob maakt beroep mogelijk tegen alle beschikkingen van de overheid. Niet langer is het de Kroon, die beslist na advies van de Raad van State. De Raad van State wordt een zelfstandige administratieve rechter.
De Secretarie werd in 3 kamers verdeeld. Deze kamers werden weer verdeeld in vooronderzoek en voortgezet onderzoek die weer in secties werden ingedeeld
Samenstelling van de Kamers der Afdeling
Kamer 1: Beschikkingen van de centrale overheid voorzover niet behandeld door kamer 2
Kamer 2: Beschikkingen van Buitenlandse Zaken en Justitie en Sociale Zaken en Werkgelegenheid
Kamer 3 Beschikkingen van lagere overheidslichamen
Een nieuwe zaak werd door de registratuur voorzien van een registratienummer waaruit de kamerindeling herkenbaar was:
Bijvoorbeeld: A-1.1223/76 waarbij A voor Arob staat, 1 voor kamer 1, 1223 het volgnummer is en 76 het jaartal van binnenkomst.
A.31.2263/77 waarbij A weer voor Arob staat, 31 voor kamer 3 sectie 1 - of 32 sectie 2-, 2263 het volgnummer is en 77 het jaartal van binnenkomst. De aanduidingen 31 en 32 werden na 1976 gebruikt in verband met de indeling van kamer 3 vooronderzoek sectie 1 (A t/m M) en sectie 2 (N t/m Z). Dit nummer bleef, ongeacht de verdere behandeling hetzelfde. De aanduidingen 31 en 32 werden echter niet aangegeven op de archiefomslag [dit soort nummers komen niet in de toegang voor, sectienummers worden niet vermeld, wijzig het nummer gewoon in A3.2263/76!].
Na invoering van het stamnummer in 1983 werd de nummering aangepast:
Bijvoorbeeld: R01.83.1226, waarbij R voor Rechtspraak staat en 83 voor het jaartal van binnenkomst; 1226 is het volgnummer. De sectieindeling is niet meer terug te vinden in het stamnummer.
De sectie vooronderzoek (ongeveer gelijk aan de sectie instructie bij de Afdeling Geschillen) draagt de zaken over naar de sectie voorgezet onderzoek. Hier wordt, in tegenstelling tot de bovengenoemde Afdeling, geen uitvoeringsnummer toegevoegd. De zaak wordt onder het stamnummer (of nummer van voor 1983) verder behandeld.
De Secretarie Schorsingen (tot 1988), Versnelde en Vereenvoudigde Behandeling en Buiten Zitting voegen nog wel een extra nummer toe voorafgegaan door de aanduiding S (schorsing), Ve (Vereenvoudigde Behandeling, of BZ (Buiten Zitting). Zodra tegen de uitspraak van de Vereenvoudigde Behandeling verzet wordt aangetekend, wordt de behandeling in verzet aangeduid met een V (Verzet) nummer. Deze nummertoevoegingen hebben echter geen gevolg voor de ordening van de dossiers. Schorsingsdossiers krijgen vanaf 1988 een eigen stamnummer, voorafgegaan door de letter S. Bijvoorbeeld S03.88.0001
Geschiedenis van het archiefbeheer
De verwerving van het archief
Overbrenging van een overheidsarchief
Het archief is krachtens bepalingen van de Archiefwet overgebracht.
Inhoud en structuur van het archief
03.01.01; 2.02
Selectie en vernietiging
Ten aanzien van de selectie en opschoning zijn bij de CAS selectiecriteria 1 t/m 9 van het Basisselectiedocument Administratieve Rechtsbescherming gebruikt.
Bij de daadwerkelijke bewerking van de CAS zijn de volgende regels gehanteerd:
Dossiers van zaken waarin geen uitspraak is gedaan [doorgezonden zaken en ingetrokken zaken] zijn vernietigd
Van alle overige zaken werd in ieder geval de uitspraak bewaard
Stukken in verband met procedurele routinehandelingen zijn vernietigd
Van zaken die buiten zitting zijn afgedaan, zijn alleen de uitspraken bewaard met uitzondering van uitspraken waartegen verzet is aangeteken of die opgenomen zijn in het jurisprudentie documentatiesysteem JUDOK
Van schorsingszaken en spoedzaken is alleen de uitspraak en de getekende minuut bewaard
Van alle andere zaken worden naast de uitspraak bewaard; de gedingstukken welke dateren van na het nemen van het bestreden besluit; de getekende minuut van de uitspraak, het proces-verbaal van de zitting, pleitnota's, het proces-verbaal van het onderzoek ter plaatse; stukken die neerslag zijn van de interne gedachtenwisseling; bijlagen van het beroepsschrift, bijlagen van het proces verbaal.
Bijlagen drukwerk en het bestreden besluit worden vernietigd
Ten aanzien van Kroonzaken wordt ook bewaard het advies aan de Kroon, het verzoek van de minister om het advies in nadere overweging te nemen, en het nader advies
Van de dossiers betreffende zaken in hoger beroep worden op voorhand alle stukken bewaard met uitzondering van de gedingstukken welke door de rechtbank aan het dossier zijn toegevoegd en welke na de uitspraak aan de rechtbank worden teruggezonden
De regels die de afdeling voor haar werkzaamheden en die van de Kamers stelt komen voor blijvende bewaring in aanmerking
Alle procesdossiers, of wat daarvan na schoning bewaard is gebleven, zijn apart verpakt.
Ordening van het archief
De archieven van de Afdeling Rechtspraak zijn zaaksgewijs geordend. Ieder dossier heeft een uniek nummer. Om een dossier van de Afdeling Rechtspraak te kunnen inzien, is het stamnummer nodig. Indien u het nummer van het dossier niet kent, is voor wat betreft de Afdeling Rechtspraak de bundel Van Berg Stroink [zie toegang 2.02.23.05] de beste ingang om een zaaknummer te achterhalen. Deze bundel bevat de volgende registers: Kopjesregister, Register wettelijke regelingen, Chronologisch register, Register op de uitspraakdatum, waarachter het zaaknummer en de vindplaats in de bundel zijn vermeld, Trefwoordenregister. Inventarisnummer 407 bestaat uit verwijskaarten die aangeven welke dossiers elders zijn ingevoegd of vervallen zijn. Deze kaarten kunnen ook een hulpmiddel zijn om een dossier te vinden.
Van de Afdeling Rechtspraak zelf zijn geen registers bewaard gebleven, althans niet bij het Nationaal Archief aanwezig! Het is echter wel mogelijk om bij de Raad van State navraag te doen naar een zaaknummer.
Aanwijzingen voor de gebruiker
Openbaarheidsbeperkingen
Volledig openbaar.
Materiële beperkingen
Aanvraaginstructie
Openbare archiefstukken kunnen online worden aangevraagd en gereserveerd. U kunt dit ook via de terminals in de studiezaal van het Nationaal Archief doen. Om te kunnen reserveren dient u de volgende stappen te volgen:
U maakt een profiel aan op www.gahetna.nl, en logt vervolgens in
Via de archiefinventaris (alleen de beschrijvingen met rode nummers) selecteert u het gewenste archiefstuk door op de knop 'Reserveren' te klikken
In het volgende scherm geeft u aan op welke dag u het archiefstuk wilt inzien
Indien u zich bevindt in de studiezaal en een tafelnummer heeft ontvangen kunt u dit nummer vermelden. Als u geen tafelnummer heeft kunt u tafelnummer 777 laten staan
Vervolgens bevestigt u uw reservering door deze te versturen.
Verwant materiaal
Beschikbaarheid van kopieën
Beschrijving van de series en archiefbestanddelen
- A1.0001/76 - A1.0053/76, 1
- A1.0054/76 - A1.0105/76, 2
- A1.0106/76 - A1.0133/76, 3
- A1.0140/76 - A1.0186/76, 4
- A1.0189/76 - A1.0331/76, 5
- A1.0338/76 - A1.0458/76, 6
- A1.0001/77 - A1.0049/77, 7
- A1.0050/77 - A1.0070/77, 8
- A1.0073/77 - A1.0117/77, 9
- A1.0121/77 - A1.0143/77, 10
- A1.0148/77 - A1.0193/77, 11
- A1.0194/77 - A1.0246/77, 12
- A1.0247/77 - A1.0342/77, 13
- A1.0345/77 - A1.0424/77, 14
- A1.0425/77 - A1.0543/77, 15
- A1.0544/77 - A1.0655/77, 16
- A1.0657/77 - A1.0716/77, 17
- A1.0720/77 - A1.0772/77, 18
- A1.0775/77 - A1.1002/77, 19
- A1.1003/77 - A1.1079/77, 20
- A1.1084/77 - A1.1378/77, 21
- A1.1379/77 - A1.1474/77, 22
- A1.0001/78 - A1.0043/78, 23
- A1.0054/78 - A1.0109/78, 24
- A1.0252/78 - A1.0375/78, 25
- A1.0376/78 - A1.0430/78, 26
- A1.0431/78 - A1.0477/78, 27
- A1.0478/78 - A1.0546/78, 28
- A1.0547/78 - A1.0600/78, 29
- A1.0601/78 - A1.0667/78, 30
- A1.0668/78 - A1.0720/78, 31
- A1.0721/78 - A1.0754/78, 32
- A1.0755/78 - A1.0792/78, 33
- A1.0793/78 - A1.0847/78, 34
- A1.0852/78 - A1.0931/78, 35
- A1.0932/78 - A1.1054/78, 36
- A1.1055/78 - A1.1101/78, 37
- A1.1106/78 - A1.1158/78, 38
- A1.1160/78 - A1.1220/78, 39
- A1.1224/78 - A1.1323/78, 40
- A1.1324/78 - A1.1403/78, 41
- A1.1404/78 - A1.1460/78, 42
- A1.1461/78 - A1.1570/78, 43
- A1.1571/78 - A1.1634/78, 44
- A1.0001/79 - A1.0070/79, 45
- A1.0071/79 - A1.0159/79, 46
- A1.0160/79 - A1.0239/79, 47
- A1.0240/79 - A1.0299/79, 48
- A1.0300/79 - A1.0355/79, 49
- A1.0356/79 - A1.0399/79, 50
- A1.0402/79 - A1.0456/79, 51
- A1.0458/79 - A1.0485/79, 52
- A1.0486/79 - A1.0543/79, 53
- A1.0546/79 - A1.0670/79, 54
- A1.0671/79 - A1.0760/79, 55
- A1.0761/79 - A1.0838/79, 56
- A1.0842/79 - A1.0905/79, 57
- A1.0921/79 - A1.0975/79, 58
- A1.0977/79 - A1.1034/79, 59
- A1.1035/79 - A1.1110/79, 60
- A1.1112/79 - A1.1158/79, 61
- A1.1159/79 - A1.1204/79, 62
- A1.1207/79 - A1.1392/79, 63
- A1.1393/79 - A1.1623/79, 64
- A1.1624/79 - A1.1698/79, 65
- A1.1700/79 - A1.1826/79, 66
- A1.0002/80 - A1.0076/80, 67
- A1.0079/80 - A1.0150/80, 68
- A1.0152/80 - A1.0365/80, 69
- A1.0368/80 - A1.0514/80, 70
- A1.0517/80 - A1.0568/80, 71
- A1.0571/80 - A1.0623/80, 72
- A1.0628/80 - A1.0735/80, 73
- A1.0736/80 - A1.0836/80, 74
- A1.0837/80 - A1.0933/80, 75
- A1.0934/80 - A1.0981/80, 76
- A1.0983/80 - A1.1045/80, 77
- A1.1046/80 - A1.1118/80, 78
- A1.1120/80 - A1.1170/80, 79
- A1.1172/80 - A1.1248/80, 80
- A1.1250/80 - A1.1320/80, 81
- A1.1322/80 - A1.1395/80, 82
- A1.1396/80 - A1.1460/80, 83
- A1.1461/80 - A1.1544/80, 84
- A1.1552/80 - A1.1599/80, 85
- A1.1601/80 - A1.1661/80, 86
- A1.1672/80 - A1.1789/80, 87
- A1.1790/80 - A1.1870/80, 88
- A1.1873/80 - A1.2003/80, 89
- A1.0002/81 - A1.0067/81, 90
- A1.0070/81 - A1.0116/81, 91
- A1.0134/81 - A1.0208/81, 92
- A1.0209/81 - A1.0299/81, 93
- A1.0302/81 - A1.0376/81, 94
- A1.0377/81 - A1.0535/81, 95
- A1.0537/81 - A1.0642/81, 96
- A1.0644/81 - A1.0716/81, 97
- A1.0717/81 - A1.0781/81, 98
- A1.0783/81 - A1.0893/81, 99
- A1.0894/81 - A1.0950/81, 100
- A1.0951/81 - A1.1012/81, 101
- A1.1017/81 - A1.1074/81, 102
- A1.1077/81 - A1.1190/81, 103
- A1.1192/81 - A1.1241/81, 104
- A1.1244/81 - A1.1337/81, 105
- A1.1341/81 - A1.1409/81, 106
- A1.1411/81 - A1.1534/81, 107
- A1.1541/81 - A1.1637/81, 108
- A1.1641/81 - A1.1708/81, 109
- A1.1711/81 - A1.1786/81, 110
- A1.1797/81 - A1.1852/81, 111
- A1.1861/81 - A1.1925/81, 112
- A1.1927/81 - A1.1958/81, 113
- A1.1959/81 - A1.2024/81, 114
- A1.2026/81 - A1.2087/81, 115
- A1.2089/81 - A1.2182/81, 116
- A1.2183/81 - A1.2251/81, 117
- A1.2252/81 - A1.2299/81, 118
- A1.2300/81 - A1.2391/81, 119
- A1.0003/82 - A1.0109/82, 120
- A1.0110/82 - A1.0218/82, 121
- A1.0219/82 - A1.0280/82, 122
- A1.0282/82 - A1.0370/82, 123
- A1.0373/82 - A1.0439/82, 124
- A1.0443/82 - A1.0535/82, 125
- A1.0541/82 - A1.0613/82, 126
- A1.0614/82 - A1.0695/82, 127
- A1.0696/82 - A1.0761/82, 128
- A1.0762/82 - A1.0804/82, 129
- A1.0805/82 - A1.0864/82, 130
- A1.0890/82 - A1.0964/82, 131
- A1.0966/82 - A1.1027/82, 132
- A1.1028/82 - A1.1075/82, 133
- A1.1076/82 - A1.1222/82, 134
- A1.1224/82 - A1.1289/82, 135
- A1.1291/82 - A1.1432/82, 136
- A1.1433/82 - A1.1543/82, 137
- A1.1546/82 - A1.1622/82, 138
- A1.1624/82 - A1.1693/82, 139
- A1.1696/82 - A1.1783/82, 140
- A1.1784/82 - A1.1895/82, 141
- A1.1897/82 - A1.2018/82, 142
- A1.2022/82 - A1.2109/82, 143
- R01.83.0012 - R01.83.0091, 144
- R01.83.0094 - R01.83.0289, 145
- R01.83.0293 - R01.83.0468, 146
- R01.83.0473 - R01.83.0775, 147
- R01.83.0776 - R01.83.1281, 148
- R01.83.1293 - R01.83.1434, 149
- R01.83.1436 - R01.83.1622, 150
- R01.83.1629 - R01.83.1810, 151
- R01.83.1814 - R01.83.1940, 152
- R01.83.1943 - R01.83.2154, 153
- R01.83.2156 - R01.83.2342, 154
- R01.83.2343 - R01.83.2556, 155
- R01.83.2557 - R01.83.2634, 156
- R01.84.0001 - R01.84.0256, 157
- R01.84.0261 - R01.84.0487, 158
- R01.84.0534 - R01.84.0972, 159
- R01.84.0982 - R01.84.1243, 160
- R01.84.1251 - R01.84.1419, 161
- R01.84.1421 - R01.84.1561, 162
- R01.84.1562 - R01.84.1744, 163
- R01.84.1745 - R01.84.1945, 164
- R01.84.1947 - R01.84.2138, 165
- R01.84.2154 - R01.84.2497, 166
- R01.84.2501 - R01.84.2690, 167
- R01.84.2697 - R01.84.2863, 168
- R01.84.2871 - R01.84.2886, 169
- R01.85.0004 - R01.85.0209, 170
- R01.85.0214 - R01.85.0331, 171
- R01.85.0332 - R01.85.0542, 172
- R01.85.0557 - R01.85.1098, 173
- R01.85.1099 - R01.85.1358, 174
- R01.85.1365 - R01.85.1621, 175
- R01.85.1622 - R01.85.1745, 176
- R01.85.1749 - R01.85.2099, 177
- R01.85.2105 - R01.85.2540, 178
- R01.85.2542 - R01.85.2717, 179
- R01.85.2723 - R01.85.2814, 180
- R01.85.2819 - R01.85.2905, 181
- R01.85.2908 - R01.85.3139, 182
- R01.85.3143 - R01.85.3311, 183
- R01.85.3317 - R01.85.3408, 184
- R01.86.0006 - R01.86.0332, 185
- R01.86.0349 - R01.86.0667, 186
- R01.86.0682 - R01.86.1071, 187
- R01.86.1086 - R01.86.1560, 188
- R01.86.1597 - R01.86.1918, 189
- R01.86.1920 - R01.86.2217, 190
- R01.86.2234 - R01.86.2712, 191
- R01.86.2732 - R01.86.3033, 192
- R01.86.3069 - R01.86.3375, 193
- R01.87.0002 - R01.87.0154, 194
- R01.87.0156 - R01.87.0425, 195
- R01.87.0428 - R01.87.0591, 196
- R01.87.0593 - R01.87.0852, 197
- R01.87.0853 - R01.87.0938, 198
- R01.87.0942 - R01.87.0949, 199
- R01.87.0951 - R01.87.1101, 200
- R01.87.1103 - R01.87.1445, 201
- R01.87.1446 - R01.87.1575, 202
- R01.87.1576 - R01.87.1812, 203
- R01.87.1814 - R01.87.2136, 204
- R01.87.2146 - R01.87.2314, 205
- R01.87.2320 - R01.87.2584, 206
- R01.87.2585 - R01.87.2877, 207
- R01.87.2878 - R01.87.3122, 208
- R01.87.3123 - R01.87.3280, 209
- R01.87.3281 - R01.87.3496, 210
- R01.87.3497 - R01.87.3693, 211
- R01.87.3709 - R01.87.3887, 212
- R01.87.3894 - R01.87.4086, 213
- R01.88.0001 - R01.88.0208, 214
- R01.88.0214 - R01.88.0402, 215
- R01.88.0403 - R01.88.0549, 216
- R01.88.0550 - R01.88.0699, 217
- R01.88.0704 - R01.88.0837, 218
- R01.88.0842 - R01.88.1125, 219
- R01.88.1129 - R01.88.1335, 220
- R01.88.1337 - R01.88.1681, 221
- R01.88.1682 - R01.88.2024, 222
- R01.88.2049 - R01.88.2345, 223
- R01.88.2347 - R01.88.2611, 224
- R01.88.2613 - R01.88.2905, 225
- R01.88.2912 - R01.88.3086, 226
- R01.88.3109 - R01.88.3322, 227
- R01.88.3328 - R01.88.3612, 228
- R01.88.3635 - R01.88.3794, 229
- R01.88.3796 - R01.88.4341, 230
- R01.88.4346 - R01.88.4780, 231
- R01.88.4794 - R01.88.5280, 232
- R01.88.5286 - R01.88.5860, 233
- R01.88.5885 - R01.88.6176, 234
- R01.88.6213 - R01.88.6551, 235
- R01.88.6565 - R01.88.6811, 236
- R01.89.0001 - R01.89.0294, 237
- R01.89.0309 - R01.89.0545, 238
- R01.89.0546 - R01.89.0855, 239
- R01.89.0866 - R01.89.1125, 240
- R01.89.1133 - R01.89.1411, 241
- R01.89.1412 - R01.89.1855, 242
- R01.89.1884 - R01.89.2401, 243
- R01.89.2413 - R01.89.2787, 244
- R01.89.2788 - R01.89.2999, 245
- R01.89.3076 - R01.89.3460, 246
- R01.89.3473 - R01.89.3752, 247
- R01.89.3755 - R01.89.3911, 248
- R01.89.3916 - R01.89.4227, 249
- R01.89.4257 - R01.89.4660, 250
- R01.89.4662 - R01.89.4806, 251
- R01.89.4823 - R01.89.5303, 252
- R01.89.5306 - R01.89.5909, 253
- R01.89.5917 - R01.89.6317, 254
- R01.89.6369 - R01.89.6625, 255
- R01.89.6647 - R01.89.7116, 256
- R01.89.7133 - R01.89.7484, 257
- R01.90.0003 - R01.90.0305, 258
- R01.90.0333 - R01.90.0676, 259
- R01.90.0677 - R01.90.1128, 260
- R01.90.1129 - R01.90.1429, 261
- R01.90.1437 - R01.90.1666, 262
- R01.90.1672 - R01.90.2026, 263
- R01.90.2056 - R01.90.2408, 264
- R01.90.2419 - R01.90.2677, 265
- R01.90.2684 - R01.90.3024, 266
- R01.90.3044 - R01.90.3523, 267
- R01.90.3553 - R01.90.3966, 268
- R01.90.4011 - R01.90.4508, 269
- R01.90.4516 - R01.90.5052, 270
- R01.90.5056 - R01.90.5254, 271
- R01.90.5262 - R01.90.5612, 272
- R01.90.5616 - R01.90.6069, 273
- R01.90.6072 - R01.90.6305, 274
- R01.90.6308 - R01.90.6644, 275
- R01.90.6647 - R01.90.7062, 276
- R01.90.7063 - R01.90.7288, 277
- R01.90.7291 - R01.90.7547, 278
- R01.90.7562 - R01.90.7793, 279
- R01.90.7794 - R01.90.8093, 280
- R01.90.8102 - R01.90.8324, 281
- R01.91.0001 - R01.91.0226, 282
- R01.91.0228 - R01.91.0369, 283
- R01.91.0371 - R01.91.0557, 284
- R01.91.0560 - R01.91.0688, 285
- R01.91.0689 - R01.91.0798, 286
- R01.91.0801 - R01.91.0893, 287
- R01.91.0894 - R01.91.1002, 288
- R01.91.1004 - R01.91.1078, 289
- R01.91.1079 - R01.91.1163, 290
- R01.91.1164 - R01.91.1258, 291
- R01.91.1259 - R01.91.1352, 292
- R01.91.1354 - R01.91.1440, 293
- R01.91.1447 - R01.91.1571, 294
- R01.91.1573 - R01.91.1657, 295
- R01.91.1660 - R01.91.1763, 296
- R01.91.1764 - R01.91.1833, 297
- R01.91.1834 - R01.91.1935, 298
- R01.91.1939 - R01.91.2026, 299
- R01.91.2027 - R01.91.2111, 300
- R01.91.2118 - R01.91.2226, 301
- R01.91.2227 - R01.91.2312, 302
- R01.91.2314 - R01.91.2389, 303
- R01.91.2392 - R01.91.2458, 304
- R01.91.2459 - R01.91.2563, 305
- R01.91.2569 - R01.91.2690, 306
- R01.91.2695 - R01.91.2844, 307
- R01.91.2848 - R01.91.3020, 308
- R01.91.3021 - R01.91.3100, 309
- R01.91.3101 - R01.91.3243, 310
- R01.91.3244 - R01.91.3325, 311
- R01.91.3327 - R01.91.3395, 312
- R01.91.3397 - R01.91.3476, 313
- R01.92.0002 - R01.92.0067, 314
- R01.92.0068 - R01.92.0138, 315
- R01.92.0140 - R01.92.0202, 316
- R01.92.0203 - R01.92.0269, 317
- R01.92.0270 - R01.92.0331, 318
- R01.92.0332 - R01.92.0359, 319
- R01.92.0360 - R01.92.0403, 320
- R01.92.0405 - R01.92.0471, 321
- R01.92.0472 - R01.92.0542, 322
- R01.92.0543 - R01.92.0601, 323
- R01.92.0602 - R01.92.0659, 324
- R01.92.0660 - R01.92.0743, 325
- R01.92.0744 - R01.92.0809, 326
- R01.92.0812 - R01.92.0887, 327
- R01.92.0888 - R01.92.0960, 328
- R01.92.0963 - R01.92.1045, 329
- R01.92.1046 - R01.92.1138, 330
- R01.92.1141 - R01.92.1254, 331
- R01.92.1257 - R01.92.1325, 332
- R01.92.1331 - R01.92.1411, 333
- R01.92.1412 - R01.92.1513, 334
- R01.92.1514 - R01.92.1604, 335
- R01.92.1605 - R01.92.1682, 336
- R01.92.1683 - R01.92.1762, 337
- R01.92.1765 - R01.92.1861, 338
- R01.92.1866 - R01.92.1927, 339
- R01.92.1930 - R01.92.2017, 340
- R01.92.2018 - R01.92.2176, 341
- R01.92.2177 - R01.92.2250, 342
- R01.92.2252 - R01.92.2372, 343
- R01.92.2374 - R01.92.2492, 344
- R01.92.2493 - R01.92.2548, 345
- R01.92.2550 - R01.92.2624, 346
- R01.92.2626 - R01.92.2731, 347
- R01.92.2735 - R01.92.2797, 348
- R01.92.2798 - R01.92.2875, 349
- R01.92.2876 - R01.92.2971, 350
- R01.92.2974 - R01.92.3041, 351
- R01.92.3042 - R01.92.3097, 352
- R01.92.3098 - R01.92.3205, 353
- R01.92.3206 - R01.92.3254, 354
- R01.93.0002 - R01.93.0052, 355
- R01.93.0053 - R01.93.0099, 356
- R01.93.0101 - R01.93.0163, 357
- R01.93.0164 - R01.93.0227, 358
- R01.93.0228 - R01.93.0298, 359
- R01.93.0303 - R01.93.0374, 360
- R01.93.0375 - R01.93.0425, 361
- R01.93.0426 - R01.93.0494, 362
- R01.93.0497 - R01.93.0574, 363
- R01.93.0576 - R01.93.0641, 364
- R01.93.0643 - R01.93.0725, 365
- R01.93.0728 - R01.93.0796, 366
- R01.93.0799 - R01.93.0872, 367
- R01.93.0873 - R01.93.0963, 368
- R01.93.0964 - R01.93.1062, 369
- R01.93.1063 - R01.93.1161, 370
- R01.93.1165 - R01.93.1256, 371
- R01.93.1257 - R01.93.1299, 372
- R01.93.1300 - R01.93.1370, 373
- R01.93.1371 - R01.93.1429, 374
- R01.93.1431 - R01.93.1559, 375
- R01.93.1560 - R01.93.1645, 376
- R01.93.1647 - R01.93.1711, 377
- R01.93.1712 - R01.93.1782, 378
- R01.93.1787 - R01.93.1863, 379
- R01.93.1864 - R01.93.1943, 380
- R01.93.1944 - R01.93.2006, 381
- R01.93.2008 - R01.93.2083, 382
- R01.93.2087 - R01.93.2149, 383
- R01.93.2150 - R01.93.2213, 384
- R01.93.2216 - R01.93.2281, 385
- R01.93.2282 - R01.93.2380, 386
- R01.93.2381 - R01.93.2457, 387
- R01.93.2461 - R01.93.2527, 388
- R01.93.2528 - R01.93.2584, 389
- R01.93.2585 - R01.93.2645, 390
- R01.93.2646 - R01.93.2720, 391
- R01.93.2721 - R01.93.2782, 392
- R01.93.2784 - R01.93.2843, 393
- R01.93.2844 - R01.93.2905, 394
- R01.93.2906 - R01.93.2951, 395
- R01.93.2953 - R01.93.3008, 396
- R01.93.3009 - R01.93.3066, 397
- R01.93.3067 - R01.93.3148, 398
- R01.93.3149 - R01.93.3223, 399
- R01.93.3225 - R01.93.3310, 400
- R01.94.0001 - R01.94.0036, 401
- R01.94.0037 - R01.94.0089, 402
- R01.94.0088 - R01.94.0154, 403
- R01.94.0156 - R01.94.0213, 404
- R01.94.0215 - R01.94.0290, 405
- R01.95.0001 - R01.98.0002, 406
- "Verwijskaarten" waarmee wordt aangegeven welke dossiers elders zijn ingevoegd of zijn vervallen, 407